【裁判字號】    90,上易,1828
【裁判日期】    901227
【裁判案由】    毒品危害防制條例
【裁判全文】
臺灣高等法院臺南分院刑事判決            九十年度上易字第一八二八號     Ｃ
      上  訴  人
      即  被  告  甲  ○  ○
右上訴人因毒品案件，不服中華民國九十年十月九日臺灣台南地方法院九十年度易字
第一三八四號第一審判決（起訴案號：臺灣台南地方法院檢察署九十年度毒偵字第七
號），提起上訴，本院判決如左：
      主      文
原判決撤銷。
甲○○施用第貳級毒品，累犯，處有期徒刑捌月。
      事      實
一、甲○○於民國（下同）八十七年間，因違反麻醉藥品管理條例案件，經台灣台南
    地方法院判處有期徒刑六月確定，於八十七年七月六日執行完畢。猶不知悔改，
    甲○○復因施用毒品案件，於八十七年九月廿五日，經台灣台南地方法院以八十
    七年度毒聲字第六五三號裁定移送觀察、勒戒，認有繼續施用毒品傾向，乃由同
    法院於八十七年十一月間，另以八十七年度毒聲字第一○九三號裁定甲○○令入
    戒治處所施以強制戒治，迨於八十八年三月十六日，經同法院以八十八年毒聲字
    第八八七號裁定甲○○停止戒治，併付保護管束。嗣因保護管束期滿，未經撤銷
    ，遂由台灣台南地方法院檢察署檢察官於八十九年一月三日，以八十九年度戒毒
    偵字第四號不起訴處分確定在案。
二、旋甲○○又於八十九年十一月十三日下午三時起或其前九十六小時內某時，在不
    詳處所，施用第二級毒品安非他命一次。嗣於八十九年十一月十三日下午三時許
    ，甲○○因係警方施用毒品列管人口，乃前往台南市警察局第四分局報到，經警
    採尿送驗查獲。
三、案經台南市警察局第四分局報請臺灣臺南地方法院檢察署檢察官偵查起訴。
      理      由
一、訊據上訴人即被告甲○○矢口否認有右揭施用第二級毒品安非他命犯行，辯稱：
    伊為警採集尿液，檢出有安非他命陽性反應，可能係查獲當日，因腰酸至醫院診
    療，使用藥物所致云云。惟查：
  (一)被告為警查獲時所採尿液，經以篩檢加確認方法檢驗結果，確呈安非他命陽性反
    應，有長榮管理學院濫用藥物檢驗報告一紙在卷可按（詳警卷三至四頁）。又按
    常人口服投與甲基安非他命後，尿液中能否驗出甲基安非他命性反應，與其投與
    方式、投與劑量、個人體質、採尿時間及檢測儀器精密度等有關。一般而言，約
    百分之七十於口服投與後廿四小時內自尿中排出，約百分之九十於九十六小時內
    自尿中排出。以此言之，吸食時間距採集尿液時間最長可能不會超過四日，已據
    行政院衛生署藥物食品檢驗局八十一年藥檢壹字○○一一五六號函釋在案可參。
  (二)又被告所服sedes、staren、kolantly、ulsanic.，及注射depain inj、glucose
    加dexa服用後，尿液經以酵素免疫分析法初篩及以氣相層析質譜儀確認，檢驗分
    析結果，均不會檢出安非他命陽性反應，業經原審向行政院衛生署函查在案，有
    該署九十年八月廿二日衛署藥字○九○○○五○二七四號函一份在卷可憑（詳原
    審卷十六至廿二頁）。依該函文可知，被告以其係服用及注射前開藥物，致採集
    尿液中檢出安非他命陽性反應云云，係卸責之詞，無足採信。故被告於八十九年
    十一月十三日，採集尿液檢出有安非他命陽性反應，堪認被告於採尿當時之前九
    十六小時內某時，有非法吸用安非他命行為。綜上所述，本件被告施用毒品犯行
    ，事證已明，堪以認定。
二、次按犯毒品危害防制條例第十條之罪者，經依毒品危害防制條例第廿條第二項強
    制戒治期滿或停止戒治交付保護管束期滿，應由檢察官為不起訴處分，毒品危害
    防治條例第廿三條第一項、同條例第廿二條第二項前段分別定有明文。又犯毒品
    危害防制條例第十條之罪，經依前項為不起訴處分後，五年內再犯同條例第十條
    之罪，應由檢察官聲請法院裁定「先」令入戒治處所施以強制戒治，併依法為刑
    事處分，同條例第廿三條第二項亦定有明文。
三、本件被告前因施用毒品案件，於八十七年九月廿五日，經台灣台南地方法院以八
    十七年度毒聲字第六五三號裁定移送觀察、勒戒，認有繼續施用毒品傾向，經台
    灣台南地方法院以八十七年度毒聲字第六五三號裁定移送觀察、勒戒，認有繼續
    施用毒品傾向，乃由同法院於八十七年十一月間，另以八十七年度毒聲字第一○
    九三號裁定甲○○令入戒治處所施以強制戒治，迨於八十八年三月十六日，經同
    法院以八十八年毒聲字第八八七號裁定甲○○停止戒治，併付保護管束。嗣因保
    護管束期滿，未經撤銷，遂由台灣台南地方法院檢察署檢察官於八十九年一月三
    日，以八十九年度戒毒偵字第四號不起訴處分確定，有台灣台南地方法院檢察署
    八十九年度戒毒偵字第四號不起訴處分書影本一份在卷可稽（詳偵查卷十四頁）
    。被告本次又施用第二級毒品安非他命，已如前述。顯係於停止戒治交付保護管
    束期滿，經不起訴處分確定後，五年內再犯施用第二級毒品罪，自應依同條例第
    廿三條第二項規定，依法為刑事處分。
四、查安非他命依毒品危害防制條例第二條第二項第二款規定，係屬第二級毒品，被
    告施用安非他命，核其所為，係犯毒品危害防制條例第十條第二項施用第二級毒
    品罪。被告持有安非他命低度行為，為施用高度行為所吸收，不另論罪。又被告
    於八十七年間，因違反麻醉藥品管理條例案件，經台灣台南地方法院判處有期徒
    刑六月確定，於八十七年七月六日執行完畢，有台灣高等法院被告全國前案紀錄
    表一份在卷可憑。被告於受有期徒刑執行完畢後，五年內再犯本件有期徒刑以上
    之罪，為累犯，應依刑法第四十七條規定，加重其刑。
五、原審以被告罪證明確，因予論罪科刑，固非無見；惟查(一)被告本次所為，依前所
    述，係犯施用第二級毒品安非他命罪，原判決於理由欄二，記載被告係於受不起
    訴處分確定，五年內再犯施用第一級毒品罪（詳本院卷八頁─原判決第三頁第九
    行），難謂無失。(二)本件被告本次再犯僅施用一次毒品安非他命，原判決認定被
    告係累犯，被告顯僅有一次刑罰加重事由，原判決於理由欄三，記載被告應依刑
    法第四十七條規定「遞加其刑」（詳本院卷八頁─原判決第三頁十四行），顯於
    法不合。被告上訴意旨，否認犯罪，辯稱其尿液中檢出安非他命陽性反應，係服
    用及注射藥物所致，依前所述，雖無理由。惟原判決既有可議，自應由本院將原
    判決撤銷改判。爰審酌被告前有施用毒品前科，於強制戒治期滿，不起訴處分確
    定後，五年內竟再犯施用毒品犯行，顯見意志不堅。參酌被告施用毒品，係自戕
    行為及其犯後態度等一切情狀，量處如主文第二項所示之刑，以資懲儆。
據上論斷，應依刑事訴訟法第三百六十九條第一項前段、第三百六十四條、第二百九
十九條第一項前段，毒品危害防制條例第十條第二項，刑法第十一條前段、第四十七
條，判決如主文。
本案經檢察官李傳來到庭執行職務。
中    華    民    國      九十      年      十二      月      二十七    日
                                  臺灣高等法院臺南分院刑事第五庭
                                      審判長法官  茆    臺    雲
                                            法官  蔡    長    林
                                            法官  董    武    全
右正本證明與原本無異。
不得上訴。
              法院書記官  黃    全    忠
中    華    民    國      九十      年      十二      月     二十八     日
附錄法條：
毒品危害防制條例第十條第二項：施用第二級毒品者，處三年以下有期徒刑。


司法院資訊處製作；財團法人民間司法改革基金會備份。
